【裁判字號】    97,消債清,24
【裁判日期】    980213
【裁判案由】    清算事件
【裁判全文】
臺灣臺中地方法院民事裁定            97年度消債清字第24號
聲  請  人  甲○○○○○○
代  理  人  羅宗賢律師
債  權  人  中國國際商業銀行股份有限公司
                      統一編號.
債  權  人  中華商業銀行股份有限公司
                      統一編號.
債  權  人  台新國際商業銀行股份有限公司
                      統一編號.
債  權  人  臺灣新光商業銀行股份有限公司
                      統一編號.
債  權  人  玉山商業銀行股份有限公司
                      統一編號.
債  權  人  美商花旗銀行股份有限公司
                      統一編號.
債  權  人  渣打國際商業銀行股份有限公司
                      統一編號.
債  權  人  國泰世華銀行股份有限公司
                      統一編號.
債  權  人  萬泰商業銀行股份有限公司
                      統一編號.
債  權  人  遠東國際商業銀行股份有限公司
                      統一編號.
債  權  人  聯邦商業銀行股份有限公司
                      統一編號.
債  權  人  丙○○
債  權  人  乙○○
債  權  人  丁○○
上列當事人因消費者債務清理事件聲請清算，本院裁定如下：
    主  文
聲請駁回。
聲請費用由聲請人負擔。
    理  由
一、按債務人與金融機構協商成立者，不得聲請更生或清算，但
    因不可歸責於己之事由，致履行顯有重大困難者，不在此限
    ；本條例施行前，債務人依金融主管機關協調成立之中華民
    國銀行公會會員辦理消費金融案件無擔保債務協商機制與金
    融機構成立之協商，準用前項之規定，消費者債務清理條例
    第一百五十一條第五項、第六項分別定有明文。又聲請更生
    或清算不合程式或不備其他要件者，法院應以裁定駁回之，
    但其情形可以補正者，法院應定期間先命補正，復為同條例
    第八條所明定。
二、查本件債務人於本法實行前曾與銀行成立協商，每月繳款新
    台幣二萬三千六百三十元，債務人從事成衣販賣，但因理財
    不慎，以卡養卡，並且成衣曾經遭竊以致毀諾，爰依法聲請
    清算等語，業據提出九十五年債務協商協議書為憑，足堪採
    信。經查債務人主張毀諾係屬不可歸責一節，經本院依職權
    向各金融機關債權人函查債務人消費明細紀錄顯示，債務人
    消費內容多為大量預借現金（單月均逾十萬元）、保險支出
    （安泰人壽）、美容消費（羅麗芬國際美容）、旅館住宿（
    墾丁假期、蓮美飯店、鳳甲汽車旅館）等，債務人雖稱係因
    貨品遭竊以致無法清償，然亦自承並無報案記錄可資佐證。
    其每月消費額度時有逾越日常合理生活費用之情事，上述消
    費性質均非生活必要之支出，而係奢侈、浪費之性質。從而
    本件債務人毀諾原因應屬「可歸責」於債務人之原因，而與
    消費者債務清理條例第一百五十一條第五項之要件不符。
三、又債務人之消費內容既如前述，核與消費者債務清理條例第
    一百三十四條第四款所稱：「浪費、賭博或其他投機行為，
    致財產顯然減少或負擔過重之債務」等不免責事由相當。再
    經本院訊問各該債權人亦表明反對債務人之更生聲請，顯見
    本件縱令進入清算程序，亦將因其清算不足受償部分無法獲
    得免責裁定而徒增程序勞費，毫無實益。是本件債務人聲請
    清算，既違背消費者債務清理條例第一百五十一條第五項之
    規定，且上開欠缺又屬無從補正，依上說明，自應駁回其清
    算之聲請，爰裁定如主文。
中    華    民    國    98    年    2     月    13    日
                            民事庭法官  張升星
上為正本係照原本作成
如不服本裁定，應於裁定送達後10日內，以書狀向本院提出抗告
，並繳納抗告費新臺幣1千元
中    華    民    國    98    年    2     月    13    日
                            書  記  官  陳貴欽


司法院資訊處製作；財團法人民間司法改革基金會備份。
